臺灣高等法院臺中分院刑事裁定　　　　　96年度聲再字第98號
再審聲請人
即受判決人　乙○○
　　　　　　　　　　　22號
輔　佐　人
即被告之父　甲○○
　　　　　　　　　　　22號
上列聲請人因竊盜案件，對於本院96年度上易字第484號，中華
民國96年5月24日第二審確定判決（臺灣彰化地方法院95年度易
字第1362號，起訴案號：臺灣彰化地方法院檢察署95年度偵字第
9791號），聲請再審，本院裁定如下：
    主  文
再審之聲請駁回。
    理  由
一、聲請意旨略稱：原確定判決有如下之重要證據漏未審酌：(1)
    砂土誤認係砂石。(2)載往香圓段80之1號工寮附近之砂土係
    暫時在此置放，非用於該地號土地整地填平之用。(3)聲請人
    挖取之3車砂土皆放在原地回填，絕無意圖不法、據為己有
    之意思，聲請人警戒之心，焉有竊盜之犯意可言云云。
二、按刑事訴訟法第421條固規定：「不得上訴於第三審法院之
    案件，除前條規定外，其經第二審確定之有罪判決，如就足
    生影響於判決之重要證據漏未審酌者，亦得為受判決人之利
    益，聲請再審」。惟此所謂重要證據，必須該證據已足認定
    受判決人應受無罪、或免訴、或輕於原審所認定之罪名方可
    ，如不足以推翻原審所認定罪刑之證據，即非足生影響於原
    判決之重要證據。又依最高法院89年度臺抗字第30號裁定意
    旨，刑事訴訟法第421條所規定因重要證據漏未審酌而聲請
    再審者，係指該證據於案情有重要關係且未經審酌者而言，
    如證據業經法院本其自由心證予以取捨及判斷，僅係對此持
    相異評價，即不能以此為由聲請再審。是如當事人所提出之
    證據，不足以影響判決結果，或第二審法院依調查之結果，
    本於論理法則、經驗法則，取捨證據後，認定事實者，則不
    包括之。
三、經查：再審聲請人經本院原確定判決認定有竊盜行為，於判
    決理由欄中詳細敘明「彰化縣二水鄉○○○段R271地號土地
    係國有地，此為被告所自承，並有經濟部水利署第四河川局
    95年11月2日水四管字第09550084390號函附卷可查，是上開
    地號土地上之砂石係國家所有，而被告挖取上開地號土地上
    之砂石後，即將砂石載往南投縣竹山鎮○○里○○○段80
    之1號工寮附近整地填平等情，業據被告於警詢、偵查及原
    審坦承不諱，被告挖取上開鼻子頭段R271地號土地上之砂石
    後，將砂石載往上開香圓腳段80之1號工寮附近整地填平，
    顯已有將國有之砂石據為自己所有之意思，而被告未得管理
    機關即經濟部水利署第四河川局之同意，擅自將國有砂石據
    為己有，主觀上即有意圖不法所有之竊盜犯意，揆諸上開說
    明，被告之行為自構成刑法第320條第1項之竊盜罪．．．被
    告及其輔佐人嗣於本院雖辯稱：．．．被告僅係將砂石暫時
    放置在上開香圓腳段80之1號工寮附近之土地上而已云云。
    惟查，被告將砂石運至上開香圓腳段80之1號工寮附近，係
    為整地填平該處土地等情，業據被告供明在卷，且被告之輔
    佐人於原審亦陳稱：被告確係載土整地等語在卷（見於原審
    卷第37頁），是被告及其輔佐人於本院上開所辯，自不足採
    信。」等語（見本院原確定判決第3頁），聲請意旨(2)(3)所
    指，僅係再審聲請人為自己有利之辯解，非屬刑事訴訟法第
    421條就足生影響於判決之重要證據漏未審酌者，是聲請人
    之聲請為無理由。至於聲請意旨(1)所陳砂土誤認係砂石，為
    原確定判決事實認定用語之問題，非聲請再審之理由。是本
    件再審聲請，為無理由，爰依刑事訴訟法第434條第1項，裁
    定如主文。
中　　華　　民　　國　　96　　年　　7 　　月　　26　　日
　　　　  　刑事第七庭    審判長法　官  林  榮  龍
　　　　　  　　　　　　　　　  法　官  鄭  永  玉
　　　　　　　　　　　　　　　  法　官  江  錫  麟
上列正本證明與原本無異。
不得抗告。
                                書記官  劉  建  智
中　　華　　民　　國　　96　　年　　7 　　月　　27　　日
